【裁判字號】    97,破抗,8
【裁判日期】    970227
【裁判案由】    聲請破產
【裁判全文】
臺灣高等法院民事裁定            97年度破抗字第8號
抗  告  人  甲○○
上列抗告人聲請宣告破產事件，對於中華民國96年11月26日臺灣
士林地方法院96年度破字第36號裁定，提起抗告，本院裁定如下
：
    主  文
抗告駁回。
抗告程序費用新台幣壹仟元由抗告人負擔。
    理  由
一、按破產，對債務人不能清償債務者宣告之，破產法第57條固
    定有明文。惟依破產法第148條規定之旨趣，債務人之財產
    如有不敷清償破產財團費用及財團債務之情形，應認無宣告
    破產之實益 (最高法院95年度台抗字第487號裁定參照)。
二、本件抗告人在原法院聲請意旨略以：伊現有資產僅有現金新
    台幣（下同）100萬元及重型機車乙輛，惟伊之債權人多達
    19人，負債高達362萬3,547元，雖曾於民國（下同）95年4
    月4日以消費金融案件無擔保債務協商機制，與債權人銀行
    進行債務協商，惟每月應償還之金額高達4萬8,876元，伊自
    95 年5月間起，迄至96年4月間止固已勉力清償，惟因近來
    工作業績不佳，已無力清償債務，爰依法聲請宣告破產云云
    ，並提出協議書、無擔保債務還款計劃、銀行催繳通知、財
    產清冊、債權人清冊、重型機車行照及存款餘額證明書（見
    原法院卷7至9、11至16頁、26頁、30頁）為證。
三、惟查，抗告人所提出之100萬3,303元存款餘額證明書，乃係
    彰化商業銀行東湖分行針對第三人陳美月之活期儲蓄存款帳
    戶所出具 (見原法院卷30頁)，自形式上觀之，已難遽認上
    開存款係屬抗告人之現有資產，再經參酌抗告人自認於95年
    4 月間起，與債權人達成按月清償4萬8,876元之協議，且迄
    至96年4月間仍依約清償，衡諸常情，倘抗告人目前仍有上
    開100萬3,303元存款，則其何以未續予清償，而為債權人自
    96 年6月間起即陸續發函向其催繳 (見原法院卷10頁；本院
    卷20至31頁)，顯有悖於常情，足見上開100萬3,303元存款
    應非抗告人所有。是抗告人所主張之現有資產，經扣除上開
    100萬3,303元之存款後，僅餘90年出廠重型機車一輛，經核
    其殘值，顯不足以支應破產財團之費用及財團之債務，揆諸
    首開說明，應認無宣告抗告人破產之實益。從而，原裁定駁
    回抗告人所為破產宣告之聲請，所持理由雖與本院不同，惟
    結果並無二致，仍應維持。雖抗告意旨另以：伊於95年度之
    所得固達113萬2,851元，惟此並非常態，且伊於96年度之所
    得僅有47萬6,726元，復與前夫於95年間離婚，而獨立扶養
    子女，故無論是工作能力或收入，均不堪負荷與日俱增之債
    務云云。惟查，姑不論抗告人所為之上開主張是否屬實，均
    不影響本院所為上開抗告人無破產實益之認定，是抗告人執
    前詞指摘原裁定不當，聲明廢棄，應認為無理由。
四、據上論結，本件抗告應認為無理由，依破產法第5條，民事
    訴訟法第495條之1第1項、第449條第2項、第95條、第78 條
    ，裁定如主文。
中    華    民    國    97    年     2    月    27    日
                    民事第六庭
                        審判長 法  官  林鄉誠
                               法  官  梁玉芬
                               法  官  許紋華
正本係照原本作成。
本裁定除以適用法規顯有錯誤為理由，並經本院許可外，不得再
抗告。如提起再抗告，應於收受後10日內委任律師為訴訟代理人
向本院提出再抗告狀。並繳納再抗告費新台幣1000元。
中    華    民    國    97    年     2    月    27    日
                              書記官  潘大鵬


司法院資訊處製作；財團法人民間司法改革基金會備份。
